---
title: "Tarea03 Yordan_Garcia"
author: "Yordan García Corrales"
date: "7/5/2020"
output: html_document
---

```{r setup, include=FALSE}
knitr::opts_chunk$set(echo = TRUE)
```

# 1Su jefe le ha indicado crear el siguiente vector c(3,1,T,F,2,3,4,5,F,F,T,T,4+3i) y le  dice:“¿Le he pedido a sus compañeros generar desde R las estadísticas descriptivas
# (suma, mínimo, máximo, etc) con ese vector para los datos numéricos, pero dicen
# que no pueden y no explican porque? ¿Usted me puede aclarar esto? ¿Cuál sería la
# solución?
```{r}
print("En R no se puede realizar estos cálculos debido a que cuando se crea un vector con diversos tipos de componentes ocurre un coerción implicita y todo los datos pasan al formato que soporta todos tipos, en este caso es 'complex',. Un posible solución a dicho problema sería extrar los datos de forma manual o representarlos de un mismo tipo sin que afecte el resultado.")
```

# 2. Crear 3 listas distintas de su elección con las siguientes características:

#a. Lista1: contiene 3 vectores (4 puntos).
```{r}
LNumerico<-c(sample(1:5,5)); LNumerico

LFactorOrdinal<-factor(c("Bueno","Regular","Malo"),levels = c("Malo","Regular","Bueno"),ordered = T); LFactorOrdinal

LTextos <- c("Camisa","Abrigo", "Medias"); LTextos
Lista1<-list(LNumerico=LNumerico,LFactorOrdinal=LFactorOrdinal,LTextos=LTextos); Lista1
```

#b. Lista2: contiene 2 vectores (3 puntos).
```{r}
LNumerico2<-c(sample(1:10,10))
LFactorNominal<-factor(c("Casa","Carro","Motocicleta","Autobus"))
Lista2<-list(LNumerico2=LNumerico2,LFactorNominal=LFactorNominal);Lista2
```

#c. Lista3: contiene 2 vectores (3 puntos).
```{r}
LNumerico3<-c(sample(1:8,8))
LLogico<-c(T,F,T,T)
Lista3<-list(LNumerico3=LNumerico3,LLogico=LLogico); Lista3
```

# 3. Utilizando las listas del punto 2, responda las siguientes preguntas de su jefatura:

#a. Se ocupa hacer un grupo de datos que puedan ser consultados en subgrupos
#que contenga las lista 1, 2 y 3. ¿Realícelo y nómbrelo “List_Comp_01”?
```{r}
Listas<-list(Lista1=Lista1,Lista2=Lista2,Lista3=Lista3)
List_Comp_01<-unlist(x = Listas,use.names = T,recursive = F); List_Comp_01
```

#b. ¿Se requiere saber cuál es el valor máximo, el mínimo de las variables
#categóricas contenidas en “List_Comp_01” y las posiciones de esos máximos
#y mínimos?
```{r}
print("Maximo y minimo respectivamente")
max(List_Comp_01$Lista1.LNumerico)
min(List_Comp_01$Lista1.LNumerico)
print("Posicion de maximo y minimo respectivamente")
which.max(List_Comp_01$Lista1.LNumerico)
which.min(List_Comp_01$Lista1.LNumerico)

```

# 4. Debe crear 3 matrices con números dinámicos con las siguientes dimensiones:
#a. Cada matriz debe asignarle un nombre de su elección a filas y columnas:

#i. Matriz_1: matriz 6x5 ordenada por filas
```{r}
Matriz_1<-matrix(data=sample(1:30,30),nrow = 6,ncol = 5,byrow = T)
colnames(Matriz_1)<- c("Columna1","Columna2","Columna3","Columna4","Columna5")
rownames(Matriz_1)<- c("Fila1","Fila2","Fila3","Fila4","Fila5","Fila6")
Matriz_1
```
#ii. Matriz_2: matriz 6x5 ordenada por columnas
```{r}
Matriz_2<-matrix(data=sample(1:30,30),nrow = 6,ncol = 5,byrow = F)
colnames(Matriz_2)<- c("Col1","Col2","Col3","Co4","Col5")
rownames(Matriz_2)<- c("Fila1","Fila2","Fila3","Fila4","Fila5","Fila6")
Matriz_2
```

#iii. Matriz_3: matriz 7x6
```{r}
Matriz_3<-matrix(data=sample(1:42,42),nrow = 7,ncol = 6,byrow = T)
colnames(Matriz_3)<- c("Col1","Col2","Col3","Co4","Col5","Col6")
rownames(Matriz_3)<- c("Fila1","Fila2","Fila3","Fila4","Fila5","Fila6","Fila7")
Matriz_3
```

# 5. Utilizando los datos de la pregunta 4 debe, en todos los casos, hallar una solución a las siguientes preguntas de su jefatura:

#a. Para cada matriz se requiere los siguientes cálculos para toda la matriz: a)Suma, 
# b) Mínimo, c) Máximo, d) Promedio y e) Mediana. Muestre los
# resultados agrupados en un vector para cada matriz.
```{r}
resultadosM1<- c(sum(Matriz_1),min(Matriz_1),max(Matriz_1),mean(Matriz_1),median(Matriz_1))
print("Agrupación de Matriz_1")
resultadosM1

resultadosM2<- c(sum(Matriz_2),min(Matriz_2),max(Matriz_2),mean(Matriz_2),median(Matriz_2))
print("Agrupación de Matriz_2")
resultadosM2

resultadosM3<- c(sum(Matriz_3),min(Matriz_3),max(Matriz_3),mean(Matriz_3),median(Matriz_3))
print("Agrupación de Matriz_3")
resultadosM3
```

#b. Se requiere tener los resultados de la suma por filas y columnas para
#“Matriz_2” y agregarle esos totales a dicha matriz, para ello use una nueva
#matriz llamada “Matriz_2.1”.

```{r}
vectorSumCol<- apply(Matriz_2,MARGIN = 2,FUN = sum)
Matriz_2.1<-rbind(Matriz_2,TotalesC=vectorSumCol)

vectorSumRow<- apply(Matriz_2.1,MARGIN = 1, FUN = sum)
Matriz_2.1<- cbind(Matriz_2.1,TotalesR=vectorSumRow)
Matriz_2.1
```

#c. ¿Haga una multiplicación de matrices casilla por casilla y otra usando el
# operador %*%?
```{r}
print("Multiplicacion usando *")
Matriz_1*Matriz_2

print("Multiplicacion usando %*% 2 ejemplos")
Matriz_1%*%t(Matriz_2)
Matriz_3%*%Matriz_2

```


# 6. Con los vectores obtenidos en la pregunta 5.a realice una matriz llamada “Resumen”
# donde los encabezados de las columnas sean los nombres de las matrices y los
# encabezados de las filas, el nombre de la operación que se realizó.

```{r}
Resumen<-matrix(resultadosM1,nrow =5,byrow = T)
Resumen<- cbind(Resumen,resultadosM2,resultadosM3)

colnames(Resumen)<-c("Matriz_1","Matriz_3","Matriz_4")
rownames(Resumen)<-c("Sum","Min","Max","Mean","Median")

Resumen
```