---
title: "DataBase 1"
author: "Yordan García Corrales"
date: "3/7/2020"
output: 
  html_document:
     toc: true
     toc_depth: 6
     number_section: true
     toc_float: true
     theme: readable
---

```{r setup, include=FALSE}
knitr::opts_chunk$set(echo = TRUE)
```

```{r}
suppressWarnings(suppressMessages(library(dplyr)))
suppressWarnings(suppressMessages(library(tidyr)))
suppressWarnings(suppressMessages(library(lubridate)))
suppressWarnings(suppressMessages(library(DT)))

Sys.setlocale(locale="es_ES.UTF-8") # para uso de los nombres de días y meses en español
```


# DataBase 1
## Creating a Database
```{r}
DB <- data.frame(read.csv2("BD1.csv"))
datatable(head(DB))
```
## Types in database
```{r}
str(DB)
```

### Transform datas
```{r}
DB$Fecha <- dmy(DB$Fecha) #Now Fecha is Date
datatable(head(DB))
```

```{r}
str(DB)
```

## Add new datas
```{r}
# Add Selss
DB1 <- DB %>% mutate(Sells=Cantidad*Precio.Unitario)

# Add Minutes
DB2 <- DB1 %>% mutate(Minutos=round(Horas_en_venta*60,0))

# Add week's day
DB3 <- DB2 %>% mutate(Dia=wday(Fecha,label = T,abbr = F))

# Add group of week
DB4 <- DB3 %>% mutate(Group_Days=ifelse(Dia=="sábado" | Dia=="domingo",
                                      "weekend", "weekday"))
datatable(head(DB4))
```
## Example 1
#Know if the seller sells in a different place
```{r}
DB5<-DB4 %>% mutate(kindplace=ifelse(Residencia==Ruta,"Internal","External"))
datatable(head(DB5))
```

#If it is external you have to add the 0.5% of Sells to the seller
```{r}
DB6<- DB5 %>% mutate(AmountReco=round(ifelse(kindplace=="External",Sells*0.005,0)))
datatable(head(DB6))
```
## Example 2
#Calculate the total to pay for each employee
```{r}
#Calcula the procentaje
DB7<-DB6 %>% mutate(ProcenComision=as.double(ifelse(Group_Days=="weekend" & kindplace=="External",0.025,
                                     ifelse(Group_Days=="weekday" & kindplace=="External",0.02,
                                            ifelse(Group_Days=="weekday" & kindplace=="Interal",0.015,0.01)))))
datatable(head(DB7))
```

```{r}
DB8 <- DB7 %>% mutate(AmountByComision=Sells*ProcenComision)
DB9 <- DB8 %>% mutate(TotalPay=AmountByComision+AmountReco)
datatable(head(DB9))
```
#New columns
```{r}
DB10 <- DB9 %>% mutate(Rentab_min=round(Sells/Minutos,2)) 

datatable(head(DB10))
```

```{r}
DB11 <- DB10 %>% mutate(Part_PT=round(TotalPay/sum(TotalPay),4)*100) 

datatable(head(DB11))
```

```{r}
DB12 <- DB11 %>% mutate(Start_Selling=Edad-Años_Experiencia)

datatable(head(DB12))

#Experience
range(DB12$Años_Experiencia)
```

```{r}
DB13 <- DB12 %>% mutate(Rango_Exp=
                ifelse(Años_Experiencia %in% 1:4,"less than 5",
                ifelse(Años_Experiencia %in% 5:10,"between 5 and 10",
                ifelse(Años_Experiencia %in% 11:20,"between 11 and 20",
                ifelse(Años_Experiencia %in% 21:30,"between 21 and 30","more than 30 years")))))

datatable(head(DB13))
```

#Range of sellings
```{r}
range(DB13$Sells)
```
#Categority by type of employee
```{r}
DB14 <- DB13 %>% mutate(Type_Seller=
                ifelse(Sells %in% 1:1000,"New",
                ifelse(Sells %in% 1001:300000,"Average",
                ifelse(Sells %in% 300001:600000,"Good",
                "Excelent"))))

datatable(head(DB14))
```

#Sumarize
```{r}
R01 <- DB14 %>% group_by(Type_Seller) %>% count(Type_Seller)
R01
```

#Sumarize by product
```{r}
R02 <- DB14 %>% group_by(Producto) %>% summarise(prom=round(mean(Sells),2))
R02
```
#Datas from begining database
```{r}
v01<-names(DB)

v01
```
#Datas from last database
```{r}
v02<-names(DB14)
v02
```
## Tarea
### Parte 1
b. Debe crear 5 variables nuevas adicionales y distintas a las vistas en clase usando como punto de partida la BD14 y para ellas hacer lo siguiente:

1. Variable 1 a la BD15 que usa como insumo la BD14.
```{r}
#Si el vendedor es excelente se contempla un 2% de bono extra.
BD15<-DB14 %>% mutate(Bono_Extra=ifelse(Type_Seller=="Excelent",0.02,0))
datatable(head(BD15))
```

2. Variable 2 a la BD16 que usa como insumo la BD15.
```{r}
#Calcula dias extra de vacaciones de acuerdado a los años de experiencia
BD16 <- BD15 %>% mutate(DiasExtra_Vacaciones=
                ifelse(Años_Experiencia %in% 1:4,2,
                ifelse(Años_Experiencia %in% 5:10,5,
                ifelse(Años_Experiencia %in% 11:20,7,
                ifelse(Años_Experiencia %in% 21:30,9,10)))))

datatable(head(BD16))
```

3. Variable 3 a la BD17 que usa como insumo la BD16.
```{r}
#Calcula el total de días de vacaciones que tiene por año
BD17<-BD16 %>% mutate(Vacaciones_Totales=DiasExtra_Vacaciones+12)
datatable(head(BD17))
```

4. Variable 4 a la BD18 que usa como insumo la BD17.
```{r}
#Si la ruta del producto es distinta a la de residencia se debe destinar 1500 colones extra de #gasolina de lo contrario solo 500
BD18<-BD17 %>% mutate(Gasolina_Extra=ifelse(Residencia==Ruta,500,1500))
datatable(head(BD18))
```

5. Variable 5 a la BD19 que usa como insumo la BD18.
```{r}
#Se contabiliza un total de gastos de gasolina sumando el gasto extra más los 20000 que #siempre se destinan.
BD19<-BD18 %>% mutate(Gasolina_Total=Gasolina_Extra+20000)
datatable(head(BD19))
```
ii. Cada variable que usted crea debe tener un propósito que ayude a resolver un problema y usted debe explicar en un breve párrafo cada una de ellas (debe ser creadas por usted y no ser iguales a las de ningún otro compañero, ni de generaciones anteriores)

~~~
Bono_Extra: Si el vendedor es excelente se contempla un 2% de bono extra como recompenza

DiasExtra_Vacaciones: Calcula los dias extra de vacaciones de acuerdado a los años de experiencia

Vacaciones_Totales: Calcula el total de días de vacaciones que tiene por año.

Gasolina_Extra: Si la ruta del producto es distinta a la de residencia se debe destinar 1500 colones extra de gasolina de lo contrario solo 500

Gasolina_Total: Se contabiliza un total de gastos de gasolina sumando el gasto extra más los 20000 que siempre se destinan.
~~~

### Parte 2

a. Dos resúmenes usando las variables vistas en clase.
```{r}
#Resumen de promedio de cada producto por cantidad
Resumen1<- BD19 %>% group_by(Producto) %>% summarise(Prom_Cantidad=round(mean(Cantidad),2))
datatable(Resumen1)
```

```{r}
#Promedio de total por comision segun venderor
Resumen2<- BD19 %>% group_by(Vendedor) %>% summarise(Prom_Cantidad_Comision=round(mean(AmountByComision),2))
datatable(Resumen2)
```

b. Dos resúmenes usando las variables nuevas creadas por usted.
```{r}
#Promedio de vacaciones por vendedor
Resumen3<- BD19 %>% group_by(Vendedor) %>% summarise(Prom_vacaciones=round(mean(Vacaciones_Totales),2))
datatable(Resumen3)
```

```{r}
#Promedio de vacaciones extra agrupado por vendero y tipo de vendedor (Good,Average,Excelent)
Resumen4<- BD19 %>% group_by(Vendedor,Type_Seller) %>% summarise(Prom_vacaciones=round(mean(DiasExtra_Vacaciones),2))
datatable(Resumen4)
```

